【裁判字號】    95,台抗,35
【裁判日期】    950118
【裁判案由】    確認董事委任關係不存在等
【裁判全文】
最高法院民事裁定                九十五年度台抗字第三五號
    抗  告  人  乙○○
                        號
上列抗告人因與相對人甲○○等間請求確認董事委任關係不存在
等事件，對於中華民國九十四年十月二十一日台灣高等法院裁定
（九十四年度上字第一四號），提起抗告，本院裁定如下：
    主  文
抗告駁回。
抗告訴訟費用由抗告人負擔。
    理  由
按訴訟標的之價額，由法院核定。核定訴訟標的之價額，以起訴
時之交易價額為準；無交易價額者，以原告就訴訟標的所有之利
益為準。又以一訴主張數項標的者，其價額合併計算之。民事訴
訟法第七十七條之一第一項、第二項、第七十七條之二第一項前
段定有明文。查本件相對人請求確認：(一)盈碩國際股份有限公司
（下稱盈碩公司）民國九十二年四月七日股東臨時會議決議及董
事會決議不存在。(二)抗告人及許登鴻、林榮枝與盈碩公司間董事
關係不存在。(三)相對人與盈碩公司間董事關係存在。(四)抗告人與
盈碩公司董事長委任關係不存在。(五)相對人甲○○與盈碩公司董
事長委任關係存在。第一審判決確認(一)抗告人及許登鴻、林榮枝
與盈碩公司間董事關係不存在。(二)抗告人與盈碩公司董事長委任
關係不存在。並駁回相對人其餘之訴。兩造各就其敗訴部分，聲
明不服，提起第二審上訴。而抗告人及許登鴻、林榮枝等人上訴
部分，既非對於親屬關係及身分上之權利有所主張，自屬因財產
權而涉訟（本院五十七年台抗字第二七四號判例及司法院三十二
年院字第二五○○號解釋參照）。其訴訟標的價額，應以抗告人
及許登鴻、林榮枝等人如獲勝訴判決所得受之客觀上利益定之（
見本院八十三年台抗字第一六一號判例）。故計算其上訴利益，
應就其上訴聲明範圍內之訴訟標的，依起訴時之價額定之。本件
抗告人及許登鴻、林榮枝等人上訴之聲明，即請求將第一審所為
確認(一)抗告人及許登鴻、林榮枝與盈碩公司間董事關係不存在。
(二)抗告人與盈碩公司董事長委任關係不存在之判決廢棄，改判駁
回相對人該部分在第一審之訴。則其三人上訴如獲勝訴判決所得
受之利益，關於(一)確認抗告人及許登鴻、林榮枝與盈碩公司間董
事關係不存在部分，依盈碩公司章程第十六條、第二十條第二項
之規定，且參酌原法院九十三年度抗字第五一四號兩造間因董事
身分聲請假處分事件，該公司總經理出具之證明書所載內容觀之
，以董事之身分，得月領車馬費新台幣（下同）五千元，以任期
三年計算，其價額為五十四萬元。(二)確認抗告人與盈碩公司董事
長委任關係不存在部分，參酌上開假處分事件抗告人提出之八十
九年至九十一年綜合所得稅各類所得資料清單列其為盈碩公司之
負責人，且上開證明書載明其月薪十五萬元，以任期三年計算，
其價額為五百四十萬元。原法院依民事訴訟法第七十七條之十六
、第七十七條之二第一項規定，核定其訴訟標的價額為五百九十
四萬元，並命抗告人及許登鴻、林榮枝等人補繳裁判費，於法並
無不合。抗告人謂本件係非財產權之訴訟，其訴訟標的之價額不
能核定，應依民事訴訟法第七十七條之十二規定核定裁判費云云
，尚無可採。抗告論旨，指摘原裁定不當，求予廢棄，非有理由
。
據上論結，本件抗告為無理由。依民事訴訟法第四百九十五條之
一第一項、第四百四十九條第一項、第九十五條、第七十八條，
裁定如主文。
中    華    民    國  九十五  年    一    月   十八   日
                      最高法院民事第七庭
                          審判長法官  劉  延  村
                                法官  劉  福  來
                                法官  黃  秀  得
                                法官  吳  謀  焰
                                法官  袁  靜  文
      本件正本證明與原本無異
                                      書  記  官
中    華    民    國  九十五  年    二    月    六    日
                                                      Ｅ


司法院資訊處製作；財團法人民間司法改革基金會備份。
